# Referat scrum master retrospective sprint 2 2025-05-12

## Agenda

### deployment

 - (Alberte): team vil gerne have deployment.
  + vil gerne have backend og frontend sat sammen.
  + tryk på den grønne knap; sig til tech leads i teams, at de skal finde ud af hvordan de gør.
  + har teams ressourcer til det?
  + har alle teams en tech lead? Alloker dem til deployment.
  + (Albertes team's tech lead kan muligvis ikke deltage).
  + (Daniels team's tech lead kan muligvis ikke deltage).
  + (TODO:) hiv fat i sit team's tech lead, og få dem sat i gang.
  + (TODO:) [Daniel] skriv i `tech lead` chatten på discord.

NOTE: misforståelse mht. deployment; betyder IKKE remote deployment, men bare en samling af backend for alle teams.

Teams skal merge deres backend database og API arbejde op i gruppens fælles Backend-repo Dev branch. Dvs. tilkoble deres javalin endpoints til den eksisterende RouterConfig.

### glossary

 - (se retrospective).

### dishes

 - hvem står for at lave de rigtige dishes/måltider.
  + (Felicia har lavet noget).

### figjam

 -  husk at opdater!

### fælles javalin setup [ordnet]
### mockups [ordnet]
### notifikationer, kode? [ordnet]
### GDPR [droppet til individuel] [ordnet]
### retrospective

Rod: mit team syntes det gik fint, folk har passet sig selv (?)

Alberte: vi har ikke arbejdet særligt agilt, ville gerne have mindre US, for at prøve det. Mere XP end agilt; samlet udvikling af alle lag (front, back).

#### Bliv ved med:

 - **PO**: søde, gode, god morale; bliv ved med det!
 - [jonas]: Hold det kort og godt mht. møder.
 - Ting der ikke omhandler alle, tages mellem PO og scm på individuel basis.

#### Begynd på:

 - Gloseliste; skal tages i brug & opdateres - er ikke blevet rørt.
 - [vedtaget] (forslag) Gloseliste på individuelt team-niveau.
  + (kan være dobbeltarbejde).
  + kunne linke til hvert team's gloseliste.
 - teams skal selv sørge for at tilføje til gruppens fælles figma board.
  + husk redigerings-rettigheder.
 - (forslag) fælles samling af godkendte mockups; så teams' design passer sammen.
  + samles på fælles gruppe figma board.
  + kun godkendt af **PO**.

#### Stop med / Gør mindre:

 - Møder giver ikke mening hvis der ikke er noget at snakke om.
  + counter-point: godt at høre at det går som det skal.
  + Er møderne et krav?

## Noter




Hej, vores gruppe var lidt i tvivl mht. hvor meget person-information appen må
håndterer. 

Vores første indtryk var, at den ikke skulle håndtere GDPR-sensitiv
informationer, men til den nye US vi har fået (US10), står der at man skal kunne læse om sin behandling og diagnose. 
Derfor ville vi spørge, om vi stadigvæk skal holde os til at klare det udenom personinformation, eller om vi godt må gemme 
info omkring en patients indlæggelsesgrund/sygdom/behandling. 

















