# Mødereferat 2025-05-19

## Agenda

### Log ind

 - Opdateres i dette sprint?
 - Albertes gruppe havde lavet log ind til køkken.
 - PO ville gerne have noget generelt log ind functionalitet.
 - Ingen har US med det.
 - [**Handling**]: snak med PO.

### Video (DEMO)

 - Demo video med Demo af hele hjemmesiden.
 - Samlet video demo for hele gruppen skal laves.
 - [**Handling**]: Aftales på fredag.

### Code Freeze hvornår?

 - Snak med Ømer (Tech Lead) om hvornår han synes passer bedst, så der er tid til at merge.
 - [**Beslutning**]: **TBD**

## NOTER

Vi mødes fredag og aftaler hvordan projektet afsluttes.
